src-fst-affixes-propernouns.lexc.md
# Propriernes morfologi i grønlandsk

* LEXICON ZxxxV   steder og navne på vokal som ikke er i FST'en

* LEXICON ZxxxC   steder og navne på konsonant som ikke er i FST'en

Navnelexikon er i ateq-kal-lex.txt.

* LEXICON Z1geoSZ   Igaliku og Narsaq
* LEXICON Z1geoSZ-suf   SUB

* LEXICON Z1geoPZ   Paamiut

* Sisimiut examples:*
* *Sisimiut:* `Sisimiut+Prop+Abs+Pl`
* *Sisimiut:* `Sisimiut+Prop+Rel+Pl`
* *Sisimiunut:* `Sisimiut+Prop+Trm+Pl`
* *Sisimiunit:* `Sisimiut+Prop+Abl+Pl`
* *Sisimiuniit:* `Sisimiut+Prop+Abl+Pl`
* *Sisimiuni:* `Sisimiut+Prop+Lok+Pl`

* LEXICON Z1geo_nnguaqPZ   Kangilinnguit NY 20100319 (PL)

* LEXICON Z1geo_nnguaqZ    Quassunnguaq NY 20100410 (PL)

* LEXICON Z1geo_tsSmorf  Kangerluarsoruseq

* LEXICON Z1geo+ssPZ   Ilulissat

* LEXICON Z1geo_oqsZ   Finland

* LEXICON Z1geo_oqsetZmorf   Atlanterhavet

* LEXICON Z1geo_oqseZ   Thule

* LEXICON Z2-geoSZ   Ikerasaarsuk og Iqaluit

* LEXICON Z2-geoSZ_TUQAQ   Nuutoqaq

* LEXICON Z2+lgeoSZ   Nanortalik:Nanorta

* LEXICON Z2-geo_uukSZ   Nuuk

* LEXICON Z2-geo_specielSZ   Qinngorput – Qinngorpummi, Qinngorpumi

* LEXICON Z2-geoqPZ   Saqqarliit

* LEXICON Z2-geolikPZ   Kapisillit:Kapisi

* LEXICON Z2geo_aqSZ   Nuussuaq

Et særligt lexicon til literals i citationstegn med placeholder QuotedHyphen (står i acronyms.lexc)

:- Z2-ateqZ-suf ;     !SUB

Tidligere Z2-ateqZmorf

Nyt lexicon 20180615 Z2suaq_ateqZmorf

* LEXICON ZpossessumZ   !Kalaallit% Nunaat flyttet til ZgeopossessumSZ

* LEXICON ZpossessumSZ   Nuup Kommunea

* LEXICON ZpossessumPZ   

* LEXICON ZgeopossessumSZ   !Kalaallit% Nunaat flyttet til ZgeopossessumPZ

* LEXICON ZgeopossessumPZ   Kalaallit% Nunaat

* LEXICON ZPropKKUTZ  kopieret fra ZkkutZ. Det meste af derivation udkommenteret, da usandsynlig ved proprier

* LEXICON Z1Prop+qaZ  kopieret ind fra Z1+qaZ (tp), hvis størstedel er slettet her

* LEXICON Proptp  

* * *

<small>This (part of) documentation was generated from [src/fst/affixes/propernouns.lexc](https://github.com/LearnGreenlandic/lang-kal/blob/main/src/fst/affixes/propernouns.lexc)</small>

---
